臺灣屏東地方法院民事裁定
111年度聲字第65號
聲  請  人  鍾蒂瑩  
上列聲請人與相對人林錦鳳等間請求塗銷抵押權登記事件（本院
110年度重訴更一字第1號，更審前為108年度重訴字第115號），
聲請交付法庭錄音光碟，本院裁定如下：
    主  文
准予交付聲請人本院一○八年度重訴字第一一五號請求塗銷抵押
權登記事件於民國一○八年十二月二十六日言詞辯論期日之法庭
錄音光碟。
聲請人就第一項所示法庭錄音光碟內容，不得散布、公開播送，
或為非正當目的使用。
聲請費用由聲請人負擔。
    理  由
一、按當事人及依法得聲請閱覽卷宗之人，因主張或維護其法律
    上利益，得於開庭翌日起至裁判確定後6個月內，繳納費用
    聲請法院許可交付法庭錄音內容，法院組織法第90條之1第1
    項前段定有明文。又當事人及依法得聲請閱覽卷宗之人，因
    主張或維護其法律上利益，聲請交付法庭錄音內容時，應敘
    明理由，由法院為許可與否之裁定；且持有法庭錄音內容之
    人，就取得之錄音內容，不得散布、公開播送，或為非正當
    目的使用，亦為法庭錄音錄影及其利用保存辦法第8條第1項
    、法院組織法第90條之4第1項所明定。所謂「主張或維護法
    律上利益」，舉凡核對更正筆錄、他案訴訟所需，或認法院
    指揮訴訟方式對其訴訟權益有影響之虞，欲用以保障其法律
    上利益等，均屬之（最高法院105 年度台抗字第344號裁定
    意旨參照）。
二、經查，本件聲請人為本院108年度重訴字第115號請求塗銷抵
    押權登記事件之當事人，上開事件經臺灣高等法院高雄分院
    以109年度重上字第121號判決發回本院更審後，現繫屬本院
    110年度重訴更一字第1號事件審理中，聲請人以欲核對民國
    108年12月26日言詞辯論期日筆錄之內容為由，聲請交付本
    院108年度重訴字第115號事件上開庭期之法庭錄音光碟。本
    院審酌聲請人為上開事件之當事人，為依法得聲請閱覽卷宗
    之人，復已敘明聲請交付法庭錄音以維護其法律上利益之理
    由，核無不合，應予准許。又聲請人就其取得之法庭數位錄
    音光碟內容，依法不得散布、公開播送，或為非正當目的使
    用，併特予裁示如主文第2項所示，以促其注意遵守。
三、依法院組織法第90條之1第1項、第90條之4第1項、法庭錄音
    錄影及其利用保存辦法第8條第1項之規定，裁定如主文。
中　　華　　民　　國　　111 　年　　9 　　月　　29　　日
                  民事第三庭    審判長法　官　潘快
                                      法  官  薛侑倫
                                      法  官  郭欣怡
正本係照原本作成。
如對本裁定抗告，須於裁定送達後10日內向本院提出抗告狀，並
繳納抗告費新臺幣1,000元。
中　　華　　民　　國　　111 　年　　9 　　月　　29　　日
                                書記官　林佳慧